臺灣高等法院臺中分院刑事裁定
111年度聲字第2199號
聲明異議人  
即受 刑 人  陳政佑



上列聲明異議人即受刑人因洗錢防制法案件，對於臺灣彰化地方
檢察署檢察官之執行傳票命令(111年度執字第4750號)，聲明異
議，本院裁定如下：
    主  文
聲明異議駁回。
    理  由
一、聲明異議意旨引用刑事聲明異議狀之記載(如附件)。
二、按受刑人或其法定代理人或配偶，以檢察官執行之指揮為不
    當者，得向諭知該裁判之法院聲明異議，刑事訴訟法第484
    條定有明文。該條所稱之聲明異議，必須檢察官執行之指揮
    為不當者，始得為之，所謂檢察官執行之指揮不當，係指就
    執行之指揮違法及執行方法不當等情形而言。至檢察官對於
    受判決確定之受刑人傳喚、拘提、通緝，僅係依同法第469
    條為刑罰執行前之強制處分而已，屬執行前之先行程序，非
    可認係檢察官之執行指揮，自無對之聲明異議之餘地(最高
    法院110年度台抗字第859號、第1238號裁定意旨)。
三、經查：聲明異議人即受刑人陳政佑(下稱受刑人)因加重詐欺
    等案件，經本院111年度金上訴字第376、378號判決(下稱原
    判決)論以幫助一般洗錢、加重詐欺取財等罪，各處原判決
    附表甲、附表乙編號1至2、附表丙編號1至3所示之刑及沒收
    ，並就不得易科罰金且不得易服社會勞動之附表乙編號1至2
    、附表丙編號1至3部分定應執行有期徒刑2年1月。受刑人不
    服提起上訴，經最高法院於民國111年10月13日以111年度台
    上字第4220、4222號判決撤銷發回原判決附表乙部分，其餘
    部分駁回上訴，是本案原判決附表甲、附表丙部分業已確定
    ，並經移送執行等情，有上開判決書、臺灣高等法院被告前
    案紀錄表在卷可稽。臺灣彰化地方檢察署檢察官就原判決附
    表甲部分(即受刑人犯幫助一般洗錢罪，1罪)、附表丙部分(
    即受刑人犯加重詐欺取財罪，3罪)各以111年度執字第4750
    、4751號分案執行，並以執行傳票/命令通知受刑人應於111
    年11月23日上午10時到案，自屬有據。本件檢察官傳喚受確
    定判決之受刑人到案執行，僅係依刑事訴訟法第469條為「
    刑罰執行前之強制處分」，屬於執行前之先行程序，依前揭
    說明，非屬得聲明異議之標的，受刑人指摘檢察官之「執行
    指揮」不當而聲明異議，於法不合，應予駁回。
四、上開傳票命令備註欄記載「2.另案111年執字第4751號案‧詐
    欺：應執行有期徒刑一年二月，一併執行」部分，受刑人雖
    主張原判決就不得易科罰金且不得易服社會勞動之附表乙編
    號1至2、附表丙編號1至3部分定應執行有期徒刑2年1月，因
    最高法院已撤銷原判決附表乙部分，則原定之應執行刑失所
    附麗，而本案確定之犯罪部分既尚未依法定其應執行之刑，
    基於數罪併罰之法理，依法不得執行云云。惟按裁判除關於
    保安處分者外，於確定後執行之，刑事訴訟法第456條第1項
    前段定有明文，故裁判一經確定，非依法定程序，不能停止
    其執行之效力，除法院之確定判決或定執行刑之確定裁定，
    有違法情事，經非常上訴或再審程序，加以撤銷或變更者外
    ，原確定裁判有其執行力，檢察官應據以執行。本件受刑人
    所犯原判決附表乙部分(2罪)雖尚未確定，然原判決附表甲
    部分(1罪)、附表丙部分(3罪)既已確定，依前揭刑事訴訟法
    第456條第1項前段規定，檢察官自有執行之職權與義務。是
    檢察官依刑法第51條第5款規定，於上開傳票命令備註欄記
    載就原判決附表丙部分暫先執行該3罪定應執行刑之最低刑
    期(即各宣告刑中之最長期)有期徒刑1年2月之旨，係屬其權
    責之合法行使，自無違法或不當，附此敘明。
五、據上論斷，應依刑事訴訟法第486條，裁定如主文。
中　　華　　民　　國　　111 　年　　11　　月　　14　　日
                  刑事第八庭  審判長法  官  張靜琪
                                    法  官  簡婉倫
                                    法  官  黃小琴
以上正本證明與原本無異。
如不服本裁定，應於收受送達後5日內向本院提出抗告書狀(須附
繕本)。因疫情而遲誤不變期間，得向法院聲請回復原狀。

                                    書記官  李宜珊
　　　　　　　　　　　　　　　　　　
中　　華　　民　　國　　111 　年　　11　　月　　14　　日